【裁判字號】    96,訴,358
【裁判日期】    970526
【裁判案由】    毒品危害防制條例
【裁判全文】
臺灣宜蘭地方法院刑事判決               96年度訴字第358號
公  訴  人  臺灣宜蘭地方法院檢察署檢察官
被      告  丁○○
                    （另案於新店戒治所強制戒治中）
選任辯護人  陳為祥律師
被      告  乙○○
                    （另案於臺灣宜蘭監獄執行中）
選任辯護人  郭美春律師
被      告  戊○○
            壬○○
                    （現於臺灣宜蘭看守所羈押中）
上二人共同
指定辯護人  本院公設辯護人  己○○
上列被告等因違反毒品危害防制條例案件，經檢察官提起公訴（
95年度偵字第3089號、第4330號、96年度偵字第627號、第628號
、第1589號、第1209號），本院判決如下：
    主  文
丁○○共同販賣第一級毒品，處有期徒刑拾陸年，如附表四編號
(一)所示之第一級毒品沒收銷燬之，如附表四編號(三)至(十)所示之物
均沒收，未扣案之行動電話陸具（各含門號000000000
0號、0000000000號、0000000000號、0
000000000號、0000000000號、00000
00000號ＳＩＭ卡壹枚）均沒收，如全部或一部不能沒收時
，追徵其價額或以其財產抵償之，販賣毒品合計所得之財物新臺
幣肆萬壹仟元沒收（其中附表一販賣第一級毒品所得新臺幣貳萬
柒仟元應與戊○○、壬○○連帶沒收；附表二編號(一)至(四)販賣第
一級毒品所得新臺幣玖仟元應與乙○○連帶沒收），如全部或一
部不能沒收時，以其財產抵償之；又販賣第二級毒品，處有期徒
刑肆年陸月，如附表四編號(二)所示之第二級毒品沒收銷燬之，販
賣毒品所得之財物新臺幣伍仟元沒收，如全部或一部不能沒收時
，以其財產抵償之。應執行有期徒刑貳拾年，如附表四編號(一)、
(二)所示之毒品均沒收銷燬之，如附表四編號(三)至(十)所示之物均沒
收，未扣案之行動電話陸具（各含門號0000000000號
、0000000000號、0000000000號、000
0000000號、0000000000號、0000000
000號ＳＩＭ卡壹枚）均沒收，如全部或一部不能沒收時，追
徵其價額或以其財產抵償之，販賣毒品合計所得之財物新臺幣肆
萬壹仟元沒收（其中附表一販賣第一級毒品所得新臺幣貳萬柒仟
元應與戊○○、壬○○連帶沒收；附表二編號(一)至(四)販賣第一級
毒品所得新臺幣玖仟元應與乙○○連帶沒收），如全部或一部不
能沒收時，以其財產抵償之。
乙○○共同販賣第一級毒品，累犯，處有期徒刑拾年，如附表四
編號(一)所示之第一級毒品沒收銷燬之，如附表四編號(三)至(十)所示
之物均沒收，未扣案之行動電話壹具（含門號00000000
00號ＳＩＭ卡壹枚）沒收，如全部或一部不能沒收時，追徵其
價額或以其財產抵償之，販賣毒品合計所得之財物新臺幣玖仟元
應與丁○○連帶沒收，如全部或一部不能沒收時，以其財產抵償
之。
戊○○共同販賣第一級毒品，累犯，處有期徒刑拾伍年陸月，如
附表四編號(一)所示之第一級毒品沒收銷燬之，如附表四編號(三)至
(八)所示之物均沒收，未扣案之行動電話伍具（各含門號0000
000000號、0000000000號、00000000
00號、0000000000號、0000000000號Ｓ
ＩＭ卡壹枚）均沒收，如全部或一部不能沒收時，追徵其價額或
以其財產抵償之，販賣毒品合計所得之財物新臺幣貳萬柒仟元應
與丁○○、壬○○連帶沒收，如全部或一部不能沒收時，以其財
產抵償之。
壬○○共同販賣第一級毒品，累犯，處有期徒刑拾伍年貳月，如
附表四編號(一)所示之第一級毒品沒收銷燬之，如附表四編號(三)至
(八)所示之物均沒收，未扣案之行動電話伍具（各含門號0000
000000號、0000000000號、00000000
00號、0000000000號、0000000000號Ｓ
ＩＭ卡壹枚）均沒收，如全部或一部不能沒收時，追徵其價額或
以其財產抵償之；販賣毒品合計所得之財物新臺幣貳萬柒仟元應
與丁○○、戊○○連帶沒收，如全部或一部不能沒收時，以其財
產抵償之；又施用第一級毒品，累犯，處有期徒刑壹年肆月，減
為有期徒刑捌月，如附表五編號(一)至(三)所示之毒品均沒收銷燬之
，如附表五編號(四)所示之物沒收。應執行有期徒刑拾伍年陸月，
如附表四編號(一)及附表五編號(一)至(三)所示之毒品均沒收銷燬之，
如附表四編號(三)至(八)及附表五編號(四)所示之物均沒收，未扣案之
行動電話伍具（各含門號0000000000號、00000
00000號、0000000000號、000000000
0號、0000000000號ＳＩＭ卡壹枚）均沒收，如全部
或一部不能沒收時，追徵其價額或以其財產抵償之，販賣毒品合
計所得之財物新臺幣貳萬柒仟元應與丁○○、戊○○連帶沒收，
如全部或一部不能沒收時，以其財產抵償之。
乙○○被訴販賣第二級毒品部分無罪。
    事  實
一、(一)乙○○前於民國90年間，因偽造文書、違反毒品危害防制
    條例案件，先後經臺灣板橋地方法院以89年度訴字第432號
    、臺灣士林地方法院以89年度湖簡字第44號各判處有期徒刑
    6月、3月，經裁定應執行有期徒刑7月確定，甫於94年11月2
    9日執行完畢。(二)戊○○前因施用第一、二級毒品案件，於9
    2年12月18日經本院以92年度訴字第371號判決分別處有期徒
    刑9月、4月，應執行有期徒刑1年確定，並於94年6月18日縮
    刑期滿執行完畢。(三)壬○○曾因施用毒品案件，經依本院裁
    定送觀察、勒戒後，認無繼續施用毒品之傾向，由臺灣宜蘭
    地方法院檢察署檢察官以91年度毒偵字第729號為不起訴處
    分確定。復因施用毒品案件，經依本院裁定送觀察、勒戒後
    ，認有繼續施用毒品之傾向，經臺灣宜蘭地方法院檢察署檢
    察官以92年度毒偵字第440號、92年度毒偵字第473號送強制
    戒治，並提起公訴，經本院以92年度訴字第247號判決處有
    期徒刑7月，並於93年8月4日縮刑期滿執行完畢。
二、詎乙○○及戊○○、壬○○仍不知悔改，與丁○○分別為以
    下之犯行：
  (一)丁○○與戊○○、壬○○為朋友，因丁○○經濟狀況不佳，
    竟與壬○○、戊○○意圖營利，共同基於反覆販賣第一級毒
    品海洛因牟利之單一行為決意之犯意聯絡，自95年某日起，
    由丁○○提供第一級毒品海洛因，戊○○負責處理販賣毒品
    之主要事宜，壬○○則分擔接聽電話並送毒收錢之工作，其
    等並以丁○○等人所有之0000000000號、0000000000號、00
    00000000號、0000000000號、0000000000號等行動電話，作
    為對外聯絡工具，先後於附表一編號(一)至編號(九)所示之時間
    、地點及方法，販賣第一級毒品海洛因予游俊明、林恆毅、
    林正男等人（涉嫌施用毒品部分，另案偵辦中）多次，販賣
    毒品所得共計新臺幣（下同）2萬7千元。
  (二)丁○○意圖營利，自94年7月間某日起，自姓名年籍不詳、
    綽號「肖的」（臺語）之人販入第一級毒品海洛因後，基於
    反覆販賣第一級毒品海洛因之單一行為決意，或單獨於附表
    二編號(五)所示之時間、地點及方式，販賣第一級毒品海洛因
    予林文正（涉嫌施用毒品部分，另案偵辦中）5次，販賣毒
    品所得共計5千元；或請有共同犯意聯絡之女友乙○○自95
    年10月間某日起，自陳璁澓（原名陳欽城，涉嫌販賣毒品部
    份另案偵查中）處販入第一級毒品海洛因，並以每日1千元
    之工資，及提供免費之毒品施用為代價，委由亦有共同犯意
    聯絡之丙○○（涉嫌販毒及冒名應訊部分另案偵辦中）、甲○○（自96年1月初起，幫丁○○運送毒品予欲購買毒品者
    ，現由本院通緝中）、辛○○（現由本院通緝中）負責接聽
    電話及送毒收錢，渠等並持用丁○○等所有之00 00000000
    號、0000000000號、0000000000號、0000000000號行動電話
    ，作為對外聯絡之工具，先後於附表二編號(一)至(四)所示之時
    間、地點及方式，販賣第一級毒品海洛因予游文村、黃冠騰
    、謝世正、蔡文煌等人（涉嫌施用毒品部分，另案偵辦中）
    多次，販賣毒品所得共計9千元。
  (三)嗣經警對於丁○○所使用之0000000000號、0000000000號行
    動電話實施通訊監察，並持本院法官所核發之搜索票，於96
    年4月18日晚上7時10分許，在宜蘭縣礁溪鄉○○路156巷7號
    7樓之6，及96年4月19日下午1時40分許，在宜蘭縣礁溪鄉○○路87號302室執行搜索，當場扣得如附表四所示之物。又
    乙○○於警詢中供出其販賣之毒品之來源係由陳璁澓所提供
    ，警方因而破獲陳璁澓之販賣毒品行為。
三、丁○○意圖營利，另基於反覆販賣第二級毒品安非他命之單
    一行為決意，於附表三所示之時間、地點，以附表三所示之
    方式，販賣第二級毒品安非他命予林文志5次，販賣毒品所
    得共計5千元。
四、壬○○明知海洛因及安非他命、大麻為毒品危害防制條列所
    規範之第一級毒品、第二級毒品，依法不得施用、持有，竟
    基於施用第一級毒品及持有第二級毒品之犯意，於95年11月
    20日某時許，在臺北市遊藝場，向姓名年籍不詳、綽號「偉
    霖」之成年男子，以3萬元之代價，同時購買如附表五編號
    (一)至(三)所示之毒品後，於95年11月24日中午某時許，在宜蘭
    縣南方澳友人住處，以針筒注射之方式，施用第一級毒品海
    洛因1次。嗣於95年11月24日下午6時30分許，為警在宜蘭縣
    蘇澳鎮○○路94號前查獲，並扣得如附表五所示之物，而知
    悉上情。
五、案經宜蘭縣警察局礁溪分局及蘇澳分局報告臺灣宜蘭地方法
    院檢察署檢察官偵查起訴。
    理  由
甲、有罪部分：
壹、證據能力部分：
    按被告以外之人於審判外之陳述，雖不符前4條之規定，而
    經當事人於審判程序同意作為證據，法院審酌該言詞陳述或
    書面陳述作成時之情況，認為適當者，亦得為證據，刑事訴
    訟法第159條之5第1項定有明文。本件以下所引被告等以外
    之人於審判外之書面或言詞陳述，被告等人於審判程序均同
    意作為證據，本院審酌上開言詞陳述作成時之情況，認適宜
    作為證據使用，均有證據能力，合先敘明。
貳、實體部分：
一、訊據被告4人雖承認有販賣第一級毒品海洛因之犯行，被告
    丁○○、壬○○亦分別承認有販賣第二級毒品安非他命及施
    用第一級毒品、持有第二級毒品之犯行，惟均矢口否認有販
    賣第一級毒品予附表一編號(五)及附表二編號(五)所示之證人林
    正男及林文志，被告丁○○辯稱：附表一編號(五)之部分，09
    26的電話伊忘記了，0000000000的電話伊也沒有印象。附表
    二編號(五)之部分，伊無法辨識名字，所以無法確定；被告戊○○則辯稱；附表一編號(五)之部分，伊不確定這是哪一個阿
    男，00000000 00伊忘了是誰的電話，0000000000的電話伊
    也沒有印象云云。惟查：
  (一)上揭事實欄二、(一)、(二)、三、四所載之事實，除附表一編號
    (五)、附表二編號(五)所示販賣第一級毒品海洛因部分外，均據
    被告丁○○、乙○○、戊○○、壬○○於本院審理時供承不
    諱，核與證人高建文、林恆毅、游俊明、朱晁毅、陳偉棋、
    林明志、簡福宜、黃幸得、黃冠騰、謝世正、蔡文煌及共犯
    丙○○之證述情節大致相符，並有被告等人間及與證人高建
    文、林恆毅、游俊明、陳偉祺、簡福宜、謝世正間通聯之監
    聽譯文暨宜蘭縣政府警察局蘇澳分局97年4月1日警澳偵字第
    0975003243號函附被告壬○○尿液檢驗報告及編號對照表附
    卷可稽。此外，復有附表四、五所示之扣案物可佐。而附表
    四編號(一)、(二)及附表五編號(一)至(三)之扣案毒品經鑑驗結果，
    分別係第一級毒品海洛因（21包，總淨重3.38公克）、第二
    級毒品安非他命（1包，驗餘淨重0.2020公克）、第一級毒
    品海洛因（17包，總淨重13.97公克）、第二級毒品安非他
    命（9包，驗餘總淨重12.2864公克）、第二級毒品大麻（2
    包，總淨重0.64公克）等情，亦有法務部調查局96年5月25
    日調科壹字第09623045100號、95年12月18日調科壹字第095
    23049890、000000000000號號鑑定通知書、交通部民用航空
    局航空醫務中心96年5月2日航藥鑑字第096033 6號毒品鑑定
    書及慈濟大學濫用藥物檢驗中心95年12月27日慈大藥字第95
    122718號鑑定書在卷可佐。從而，被告丁○○、乙○○、戊○○、壬○○前揭自白堪認與事實相符，應予採信。又被告
    乙○○與戊○○、壬○○明知被告丁○○意圖營利，有販賣
    第一級毒品之犯意，竟仍參與聯絡、記帳、送毒、收款等販
    賣海洛因予附表一、二所示證人之事宜，並獲得工資或免費
    海洛因以供施用，準此足見渠等與被告丁○○就販賣第一級
    毒品海洛因之部分，有犯意聯絡及行為分擔至明。
  (二)被告等雖以前詞置辯。惟查：
  1.附表一編號(五)所示販賣第一級毒品海洛因予林正男之事實，
    業經被告戊○○於本院準備程序時坦承有販毒予林正男乙節
    不諱（見本院卷(一)第231頁），並有證人林正男於警、偵訊
    中證稱：伊均打0000000000或0000000000號電話，約定購買
    金額及交易地點，最近於95年11月28日、12月3、5日，在宜
    蘭市○○路農民超市、宜蘭大學等地向戊○○購買毒品，另
    於95年11 月底，亦有向丁○○購買毒品，地點在宜蘭市復
    興國小旁，伊只知道渠等2人共同在販毒，丁○○販毒電話
    應是和戊○○一樣，伊打電話後，渠等2人會輪流出來販毒
    。伊和戊○○約在宜蘭市的電動玩具店交易，每次1千元，
    95年11月底亦有跟丁○○在宜蘭復興國小旁交易毒品，每次
    5百元或1千元等語明確（見警卷礁偵字第0964100425號卷第
    15、16頁；96偵628號卷第37頁），並迭於警詢及偵查中指
    認被告戊○○及丁○○之照片，為販賣海洛因之人無誤，此
    有證人林正男95年12月9日警詢筆錄、96年4月10日偵訊筆錄
    及被告戊○○、丁○○之照片附卷足參（見同上警卷第17、
    18頁），而經本院比對照片與被告戊○○、丁○○本人之長
    相結果，二者並無太大差異。則證人林正男對於被告等販賣
    第一級毒品海洛因之時間、地點、次數及金額等情，既均證
    述具體明確，參以證人林正男於警詢時距案發時日較近，記
    憶亦應較為清晰，且衡諸常情，身為購買者之林正男，對於
    向被告丁○○、戊○○購買海洛因之記憶，當比販賣對象較
    多之被告為深刻。故自堪認證人林正男上開證述於95年11
    月28日、12月3日、5日及11月底向被告戊○○、丁○○購買
    海洛因共4次，每次1千元等情，堪以採信，被告戊○○、丁○○前揭辯解，尚不足為據。則被告等確有於附表一編號(五)
    所示之時間、地點、方式，以每次1千元之代價，販賣第一
    級毒品海洛因予證人林正男4次，並取得如附表一編號(五)所
    示販賣所得4千元之事實，堪以認定。
  2.附表二編號(五)所示販賣第一級毒品海洛因之事實，業經證人
    林文志於警、偵訊中證稱：伊曾於97年7、8月間，撥打丁○○的電話跟他聯繫購買毒品海洛英及安非他命之數量，伊再
    到他指定的地點等，丁○○就親自拿毒品來交易，至少10次
    以上。伊在94年7、8月間打手機跟丁○○聯絡買海洛因及安
    非他命，至少10幾次，每次買1千元，有時買安非他命有時
    買海洛因，大部分交易地點都約在礁溪老虎城電子遊樂場，
    都是雞蛋（即丁○○）拿毒品給伊，伊等當場交錢及交貨等
    語明確（見；96偵1580號卷(一)第147、161頁），並於警詢中
    指認被告丁○○之照片，為販賣海洛因之人無誤，此有證人
    林文志96年4月30日警詢筆錄、96年5月29日偵訊筆錄及被告
    丁○○之照片附卷足參（見同上偵卷第149頁），而經本院
    比對照片與被告丁○○本人之長相結果，二者並無太大差異
    。且證人林文志所述之交易地點即宜蘭縣礁溪鄉老虎城遊藝
    場，確實是被告丁○○等人常與購買者約定之交易地點無誤
    。而被告丁○○雖辯稱：附表二編號(五)之部分，伊無法辨識
    名字，所以無法確定云云，然衡諸常情，身為購買者之林文
    志，對於向被告丁○○購買海洛因之記憶，原本就比販賣對
    象較多之被告丁○○為深刻。況證人林文志與被告並無仇怨
    ，自無於偵查中誣指被告犯罪之必要，故證人林文志前揭證
    述，堪可採信。被告丁○○前揭辯解，尚不足為據。則被告
    等確有於附表二編號(五)所示之時間、地點、方式，以每次1
    千元之代價，販賣第一級毒品海洛因予證人林文志5次（以
    最有利於被告之解釋計之），並取得如附表二編號(五)所示販
    賣所得5千元之事實，堪以認定。
  3.綜上所查，被告等於附表一編號(五)及附表二編號(五)所示時、
    地，販賣第一級毒品予附表所示之證人林正男及林文志之犯
    行，堪以認定。
  (三)檢察官雖依證人林恆毅、朱晁毅、林正男、簡福宜、黃幸得
    、蔡文煌、林文志所述，而於起訴書附表二、四、五、八、
    九【即判決附表一編號(二)、(四)、(五)、(八)、(九)】、十四、十五
    【即判決附表二編號(四)、(五)及附表三】所示之交易次數欄分
    別記載為「多次」、「5次以上」、「10次以上」，惟上開
    交易次數，經審酌被告壬○○於偵、審中供稱：共賣5、6
    次毒品給林恆毅；被告丁○○於本院審理時供稱：朱晁毅
    跟伊買幾次伊沒印象，有收錢的大概2次而已；證人林正
    男於警、偵訊證稱：95年11月28日、12月3日、12月5日有向
    被告戊○○買毒品，另於95年11月底有在宜蘭市復興國小旁
    向被告丁○○買毒品；被告戊○○於本院審理時供稱：與
    簡福宜交易幾次不記得了，大概跟他交易2次；被告戊○○於本院審理時供稱：與黃幸得交易大概3、4次；證人蔡
    文煌於警、偵訊時分別證稱：向被告乙○○買過5次以上、
    跟乙○○買過5、6次毒品；證人林文志於警、偵訊時分別
    證稱：曾向丁○○買了至少10次以上的海洛因及安非他命、
    有跟丁○○買海洛因及安非他命，至少10幾次，有時買安非
    他命，有時買海洛因，被告丁○○於本院審理時亦供稱：伊
    海洛因跟安非他命都是分開賣的等語，且又無其他事證足資
    佐證被告等及證人所述不可採，則依最有利於被告之解釋，
    附表一編號(二)、(四)、(五)、(八)、(九)、附表二編號(十四)、(十五)及附表
    三之販毒交易次數，應依序為「5次」、「2次」、「4次」
    、「2次」、「3次」、「5次」、「5次」、「5次」，並依
    此計算被告等人販賣毒品之所得金額，併予敘明。
  (四)至公訴人雖認被告壬○○持有上開事實欄四所示第一、二級
    毒品之數量，較宜蘭地區施用毒品者一般所持有之數量超出
    甚多，被告壬○○亦無固定收入，應無財力一次購買如此之
    數量單純供己施用，且當時與被告丁○○共同販賣毒品，即
    可從被告丁○○處取得毒品施用，毋需花費超過自己經濟能
    力之金錢來取得單純供己施用之毒品，而認為被告壬○○係
    意圖販賣而持有事實欄四所示之毒品，觸犯毒品危害防制條
    例第5條第1、2項之罪。惟被告壬○○辯稱：扣案之第一級
    毒品是買來自己施用的，因為當時被通緝在跑路，且伊有摻
    葡萄糖，所以數量這麼多；95年6、7月時，伊就沒有在礁溪
    了，之後施用的第一級毒品都是伊拿錢向別人買的等語。經
    查：
  1.被告壬○○前有長期施用第一級毒品之素行，且經警於95年
    11月24日採集其送驗後，亦呈嗎啡陽性反應，有臺灣高等法
    院被告前案紀錄表及宜蘭縣政府警察局蘇澳分局97年4月1日
    警澳偵字第0975003243號函附尿液檢驗報告及編號對照表附
    卷可稽。而被告壬○○於95年11月24日查獲當時，復有如附
    表五編號(四)所示之注射針筒3支扣案可佐。併參以被告壬○○確實於95年10月4日起即陸續遭檢方通緝，且起訴書亦未
    敘及被告壬○○於95年7月以後，仍有參與販賣第一級毒品
    或意圖販賣之行為，有臺灣高等法院通緝紀錄表及起訴書附
    表在卷可考，則被告既有長期施用第一級毒品之行為，以其
    毒癮之深，為避免多次向他人購買毒品而遭警緝獲之風險，
    及為降低購買價格，自有一次購入較多數量毒品供己長期施
    用之可能。況警方於95年11月24日查獲被告壬○○時，亦未
    扣得其持有分裝毒品之工具。則被告壬○○辯稱：扣案之第
    一級毒品是買來自己施用的，因為當時被通緝，且伊有摻葡
    萄糖，所以數量這麼多；95年6、7月時，伊就沒有在礁溪了
    ，之後施用的第一級毒品都是伊拿錢向別人買的等語，尚非
    違背經驗法則而不可採。此外，復查無其他積極證據足資證
    明被告壬○○係欲販賣第一、二級毒品而持有之，自難遽以
    所查扣之上開第一、二級毒品等物，逕以推測或擬制方法，
    認定被告壬○○涉有起訴書所載意圖販賣而持有第一、二級
    毒品之犯行。
  2.從而，被告壬○○被訴意圖販賣而持有第一、二級毒品之犯
    行，自屬不能證明，其應係觸犯毒品危害防制條例第11條第
    1、2項之非法持有第一、二級毒品罪，並為想像競合犯，且
    為其進而施用第一級毒品之高度行為所吸收，俱不復另論，
    應逕以施用第一級毒品規定相律。
  (五)綜上所述，本件事證已臻明確，被告4人犯行，堪以認定。
二、按海洛因、安非他命業經列入毒品危害防制條例第2條第2項
    第1、2款所規定之第一、二級毒品，禁止製造、販賣、運輸
    ，毒品危害防制條例第2條第2項第1、2款及第4條第1、2項
    分別定有明文。故核被告丁○○、乙○○、戊○○、壬○○
    所為事實欄二、(一)、(二)之部分【除附表二編號(二)外】，均係
    犯毒品危害防制條例第4條第1項之販賣第一級毒品罪。又被
    告丁○○、乙○○就附表二編號(二)所為，因故未完成交易而
    未遂，則係犯毒品危害防制條例第4條第5項、第1項之販賣
    第一級毒品未遂罪。另被告丁○○所為事實欄三之部分，係
    犯毒品危害防制條例第4條第2項之販賣第二級毒品罪。按販
    賣毒品本身即具反覆、延續之行為特徵，如係在密接之一定
    時、地持續實行之複次行為，倘依社會通念，於客觀上認為
    符合一個反覆、延續性之行為觀念，則於刑法評價上，屬學
    理上所稱「包括一罪」之「集合犯」，為實質上一罪。本件
    被告丁○○單獨販賣安非他命，及與被告乙○○、戊○○、
    壬○○共同販賣海洛因之行為，均係在密集期間內，以相同
    之方式持續進行，未曾間斷，是此販賣安非他命及安非他命
    之犯行，皆具有反覆、延續性之特徵，依前開說明，應俱評
    價為包括一罪之集合犯，而分別成立一販賣第一、二級毒品
    罪。被告4人非法持有第一級毒品海洛因及被告丁○○非法
    持有第二級毒品安非他命之低度行為，已為其等進而販賣之
    高度行為所吸收，不復另論。被告壬○○所為事實欄四之部
    分，則係犯毒品危害防制條例第10條第1項之持有第一級毒
    品罪。被告壬○○以一行為，同時持有第一、二級毒品，觸
    犯構成要件不相同之罪名，為想像競合犯，應依刑法第55條
    規定從一重論以持有第一級毒品之罪。又被告壬○○非法持
    有第一級毒品之低度行為，已為其進而施用第一級毒品之高
    度行為所吸收，不復另論。公訴意旨認被告壬○○此部分所
    為，係犯毒品危害防制條例第5條第1、2項之意圖販賣而持
    有第一、二級毒品罪，並應分論併罰，均有未洽，惟其起訴
    持有毒品之基本事實相同，本院自應予以審理。又公訴人雖
    未起訴被告壬○○施用第一級毒品之犯行，惟上開部分與前
    揭持有第一級毒品之論罪科刑事實，有吸收犯之實質上一罪
    關係，自為起訴效力所及，本院自得併予審理，並變更其起
    訴法條，附此敘明。被告丁○○、戊○○、壬○○就事實欄
    二、(一)所示之販賣第一級毒品犯行間，及被告丁○○、乙○○、辛○○、甲○○、丙○○等就事實欄二、(二)所示之販賣
    第一級毒品犯行間，分別有犯意聯絡及行為分擔，均應論共
    同正犯。查被告乙○○、戊○○、壬○○有如事實欄所載執
    行完畢之前科紀錄，有臺灣高等法院被告全國前案紀錄表可
    稽，其於執行完畢後5年之內，故意再犯本件有期徒刑以上
    之罪，係屬累犯，惟其等所犯販賣第一級毒品罪之法定本刑
    為死刑或無期徒刑部分不得加重，另被告壬○○所犯施用第
    一級毒品部分，則應依法加重其刑。被告丁○○、壬○○各
    自所犯之上開二罪間，罪名互異，行為亦殊，均應分論併罰
    。被告乙○○就被訴違反毒品危害防制條例第4條第1項販賣
    第一級毒品罪部分，供出毒品來源，因而破獲，有臺北縣政
    府警察局新店分局97年3月4日北縣警店偵字第0970009491號
    函附報告書附卷可考（見本院卷(二)第66-68頁），爰依毒品
    危害防制條例第17條規定減輕其刑。至於被告丁○○並未有
    供出毒品來源，因而破獲之情，另被告戊○○之上游即被告
    丁○○，亦非因被告戊○○之供述而查獲，故被告丁○○及
    戊○○均無適用毒品危害防制條例第17條規定減刑之餘地。
    又毒品危害防制條例第4條第1項販賣第一級毒品罪及同條第
    2項販賣第二級毒品之法定最低刑分別為無期徒刑及7年有期
    徒刑，經參酌被告4人就販賣第一級毒品海洛因之犯行均坦
    承不諱，雖有販賣予附表所示之證人等14人，惟向其等購買
    毒品者應係屬一般吸毒者，被告等並非中盤商或大盤商，且
    販毒所得非多；另被告丁○○亦未否認有販賣第二級毒品安
    非他命之犯行，且僅查獲其販賣第二級毒品毒品安非他命5
    次，販毒所得及查獲之安非他命數量均不多，亦非大盤商，
    客觀上尚堪憫恕，縱處以販賣第一、二級毒品之法定最低刑
    度仍嫌過高，爰均依刑法第59條之規定，酌減輕其刑，並就
    被告乙○○部分依法遞減輕之。爰審酌被告等人所犯販賣毒
    品罪之動機、目的、手段，殘害他人身心健康至鉅，嚴重危
    害社會秩序，惟衡諸其等經手販賣之毒品數量，對社會可能
    之危害程度、販毒所得金額、參與犯罪之地位、犯後均坦承
    犯行，態度尚佳等情；被告壬○○歷經觀察、勒戒與強制戒
    治之戒毒程序及經法院判決處有期徒刑1年3月確定後，仍無
    法確實戒除毒害，猶有施用毒品之犯行，本應對之科處較長
    刑期俾利隔離戒毒，惟念其坦承犯行，到庭態度尚佳，併參
    酌其犯罪動機、目的、手段、造成社會潛在侵害程度及施用
    毒品成癮性之犯罪特質等一切情狀，分別處如主文所示之刑
    ，並就被告丁○○所犯上開二罪定其應執行之刑；而被告壬○○施用第一級毒品之犯罪時間，係於96年4月24日以前，
    合於中華民國九十六年罪犯減刑條例規定基準日之前，應依
    該條例第2條第1項第3款、第7條之規定，減其宣告刑二分之
    一，同時諭知其宣告刑及減得之刑，並於減刑後定其應執行
    之刑，以資儆懲。至公訴人就被告乙○○、戊○○、壬○○
    部分雖均具體求刑18年，惟本院審酌前情，認被告3人既已
    坦認部分犯行，且皆非犯罪主導者，故認分別量處如主文所
    示之刑即屬適當，附此敘明。
三、沒收部分：
  (一)按查獲之第一、二級毒品及專供製造或施用第一、二級毒品
    之器具，不問屬於犯人與否，均沒收銷燬之。又供犯罪所用
    或犯罪預備之物，以屬於犯罪行為人者為限，得沒收之，毒
    品危害防制條例第18條第1項前段及刑法第38條第1項第2款
     、第3項分別定有明文。次按共同正犯因相互間利用他人之
    行為，以遂行其犯意之實現，本於責任共同之原則，有關沒
    收部分，對於共犯間供犯罪所用之物，自均應為沒收之諭知
    。又共同正犯之犯罪所得為現款時，因係合併計算，且於全
    部或一部不能沒收時，以其財產抵償之，為避免執行時發生
    重複沒收、抵償之情形，故各共同正犯之間係採連帶沒收主
    義，於裁判時應諭知連帶沒收，不得就全體共同正犯之總所
    得，對各該共同正犯分別重複諭知沒收，最高法院91年度臺
    上字第5583號及95年度台上字第6051號、第6482號亦分別著
    有裁判可資參照。
  (二)查附表四編號(一)、(二)及附表五編號(一)至(三)所示之第一、二級
    毒品，均屬違禁物，已如前述，故均應依毒品危害防制條例
    第18條第1項前段規定，宣告沒收銷燬之。另附表四編號(三)
    、(四)、(六)至(十)所示之物，均係被告等人所有供本案販賣第一
    級毒品所用之物，業據被告4人於警詢及本院審理時供明在
    卷【被告丁○○、乙○○雖分別否認編號(九)0000000000號及
    (十)之行動電話係供本案犯罪所用，惟被告丁○○於偵查及被
    告乙○○業於警詢迭次供述上開行動電話係供本案犯罪所用
    之物，核與證人黃冠騰之警、偵訊證述相符，則上開行動電
    話應認係供本案犯罪所用之物，被告2人前揭辯解，尚難採
    信】，並有通聯之監聽譯文在卷可憑，故均應依毒品危害防
    制條例第19條第1項規定，宣告沒收，而此部分物品，既經
    扣案即無全部或一部不能沒收之問題，自無諭知不能沒收時
    追徵價額或以財產抵償之必要。而附表四編號(五)所示之物，
    為被告丁○○所有預備供分裝毒品販賣之用，另附表五編號
    (四)所示之物，則係被告壬○○所有供施用第一級毒品所用或
    預備之物，亦分據被告丁○○、壬○○於本院審理時供明在
    卷，故均應依刑法第38條第1項第2款規定，宣告沒收。至於
    被告丁○○等人所有之行動電話6具（各含門號0000000000
    號、0000000000號、0000000000號、0000000000號、000000
    0000號、0000000000號SIM卡1枚），均係供被告等用以供本
    案販賣第一級毒品所用之物，則分別據被告丁○○、乙○○
    、戊○○、壬○○等人供明在卷，並經證人林正男證述屬實
    ，復有通聯之監聽譯文可稽，故雖未據扣案，仍均應依同條
    例第19條第1項規定宣告沒收，如全部或一部不能沒收時，
    追徵其價額或以其財產抵償之。
  (三)查被告丁○○所為附表一、二、三之犯行，其犯罪所得為4
    萬1千元均應沒收，其中附表一販賣第一級毒品所得2萬7千
    元應與被告戊○○、壬○○連帶沒收；附表二編號(一)至(四)販
    賣第一級毒品所得9千元應與被告乙○○連帶沒收；被告乙○○所為附表二編號(一)至(四)之犯行，其犯罪所得為9千元應
    與被告丁○○連帶沒收；被告戊○○所為附表一之犯行，其
    犯罪所得2萬7千元應與被告丁○○、壬○○連帶沒收；被告
    壬○○所為附表一之犯行，其犯罪所得2萬7千元應與被告丁○○、壬○○連帶沒收。又上開被告等犯罪所得依毒品危害
    防制條例第19條第1項宣告沒收，如其販賣毒品之所得全部
    或一部不能沒收時，以其財產抵償之。至起訴意旨雖認被告
    丁○○與戊○○、壬○○販賣第一級毒品之所得共計6萬1千
    元，與乙○○、辛○○、甲○○、丙○○等人販賣第一、二
    級毒品之所得共計300萬元，惟查無證據證明上情，故均有
    未洽，併予敘明。
  (四)至於附表四編號(十一)至(十三)所示之物，業據被告等否認係供本案
    犯罪所用或預備之物，復查無積極具體事證證明確與本件被
    告被訴販賣或持有毒品犯行有關，又均非屬違禁物，爰不併
    予宣告沒收，附此敘明。
四、被告丁○○被訴販賣第二級毒品不另為無罪之諭知部分：
  (一)公訴意旨另謂：被告丁○○與乙○○、辛○○、甲○○、丙○○等人意圖營利，共同基於反覆販賣第一級毒品海洛因之
    單一行為決意，於附表六所示之時間、地點，以附表六所示
    之方式，共同販賣第二級毒品安非他命予庚○○3次。
  (二)惟按犯罪事實，應依證據認定之，無證據不得認定犯罪事實
    ；又不能證明被告犯罪者，應諭知無罪之判決。刑事訴訟法
    第154條第2項、第301條第1項分別定有明文。次按刑事訴訟
    法第161條已於民國91年2月8日修正公布，其第1項規定：檢
    察官就被告犯罪事實，應負舉證責任，並指出證明之方法。
    因此，檢察官對於起訴之犯罪事實，應負提出證據及說服之
    實質舉證責任。倘其所提出之證據，不足為被告有罪之積極
    證明，或其指出證明之方法，無從說服法院以形成被告有罪
    之心證，基於無罪推定之原則，自應為被告無罪判決之諭知
    ，最高法院92年台上字第128號著有判例可資參照。
  (三)經查，證人庚○○雖於警詢中證稱：伊以行動電話撥打0000
    000000號行動電話聯絡丙○○（應訊時冒名自稱係林宏哲）
    ，欲購買安非他命。伊前後共向丙○○購買2次安非他命供
    己使用等語，而證人丙○○於警、偵訊時亦證稱：伊有幫被
    告陳建、乙○○賣毒品，大部分是賣第二級毒品，第一級毒
    品的也有等情在卷。然遍查全案卷證資料，證人庚○○未曾
    敘及每次購買第二級毒品安非他命之金額為何，而證人丙○○於警、偵訊中亦證稱：伊送毒品給別人都沒有拿到錢。交
    易時對方都沒有交錢給伊，因為丁○○說不用收錢，伊不清
    楚對方有無交錢給丁○○。伊3次交易的人分別為小強、世
    政（台語）等語在卷。此外，公訴人復未舉證證明證人庚○○每次交易之金額為何，本院自無從認定被告丁○○與乙○○、辛○○、甲○○、丙○○等人有意圖營利，共同於附表
    六所示時、地，販賣第二級毒品安非他命予證人庚○○之事
    實及所得。則揆諸前揭法文意旨，既然不能證明被告丁○○
    此部分犯罪事實，而公訴人又認為此部分與被告丁○○前揭
    論罪科刑之販賣第二級毒品部分，有集合犯之實質上一罪關
    係，即應不另為無罪之諭知。
乙、被告乙○○被訴販賣第一級毒品不另為無罪之諭知及被訴販
    賣第二級毒品無罪部分：
一、公訴意旨另謂：被告乙○○與被告丁○○、辛○○、甲○○
    、丙○○等人意圖營利，共同基於反覆販賣第一、二級毒品
    安非他命之單一行為決意，於附表二編號(五)及附表三、六所
    示之時間、地點及方式，分別共同販賣第一級毒品海洛因及
    第二級毒品安非他命予林文志、庚○○多次。因認被告乙○○涉犯毒品危害防制條例第4條第1、2項之販賣第一、二級
    毒品罪。
  (一)按犯罪事實，應依證據認定之，無證據不得認定犯罪事實；
    又不能證明被告犯罪者，應諭知無罪之判決。刑事訴訟法第
    154條第2項、第301條第1項分別定有明文。次按認定犯罪事
    實所憑之證據，無論係直接證據或間接證據，其為訴訟上之
    證明，須於通常一般之人均不致有所懷疑，而得確信其為真
    實之程度者，始得據為有罪之認定，倘其證明尚未達到此一
    程度，而有合理之懷疑存在，復無其他調查途徑可尋，法院
    即應為無罪之判決。最高法院76年臺上字第4986號著有判例
    可資參照。
  (二)訊據被告乙○○堅決否認有販賣第二級毒品之犯行，辯稱：
    伊沒有賣過安非他命等語。經查，附表六之部分，本院無從
    認定被告丁○○、乙○○、辛○○、甲○○、丙○○等人有
    意圖營利，共同販賣第二級毒品安非他命之事實及所得，業
    如前述。而附表二編號(五)及附表三之部分，證人林文志於警
    、偵訊時均證稱：伊於94年7、8月間曾向丁○○購買毒品海
    洛因、安非他命；伊是撥打丁○○的電話跟他聯絡購買毒品
    數量後，再到他指定的地點等，丁○○就親自拿毒品來交易
    ，大部分約在礁溪老虎城電子遊樂場；伊沒有跟乙○○、辛○○、林宏哲（即丙○○）買過毒品等語，且證人丙○○於
    警、偵訊及本院審理時亦均未敘及有幫被告丁○○、乙○○
    送毒品予證人林文志之事實，則被告乙○○是否有營利意圖
    ，而共同與被告丁○○基於販賣第一、二級毒品之犯意聯絡
    ，推由被告丁○○於附表二編號(五)及附表三所示時、地，販
    賣第一、二級毒品予證人林文志之行為，即非無疑。此外，
    復查無其他積極證據，足認被告乙○○確有附表二編號(五)及
    附表三所示販賣第一、二級毒品之犯行。則揆諸前揭說明，
    既然不能證明被告乙○○被訴附表二編號(五)及附表三、六之
    犯罪事實，而公訴人又認為其中附表二編號(五)之部分與被告
    乙○○前揭論罪科刑之販賣第一級毒品部分，有集合犯之實
    質上一罪關係，即應不另為無罪之諭知；另被告乙○○被訴
    附表六、附表三所示販賣第二級毒品之部分，則應為無罪之
    判決。
據上論斷，應依刑事訴訟法第299條第1項前段、第301條第1項、
第300條，毒品危害防制條例第4條第1項、第2項、第10條第1項
、第17條、第18條第1項前段、第19條第1項，刑法第11條前段、
第28條、第55條、第47條第1項、第59條、第51條第5款、第38條
第1項第2款，中華民國九十六年罪犯減刑條例第2條第1項第3款
、第7條，判決如主文。
本案經檢察官賴慶 祥到庭執行職務。
中    華    民    國    97    年    5     月    26    日
                   刑事第二庭  審判長  法  官  黃永勝
                                       法  官  楊坤樵
                                       法  官  陳映佐
以上正本證明與原本無異
如不服本判決應於收受本判決後10日內，向本院提出上訴書狀，
並應敘述支體理由。若未敘述理由者，應於上訴期間屆滿後20日
內，向本院補提理由書狀 (均須按他造當事人之人數附繕本)。
                                       書記官  何適熹
中    華    民    國    97    年    5     月    27    日
附錄法條：
毒品危害防制條例第4條第1項、第2項
製造、運輸、販賣第一級毒品者，處死刑或無期徒刑；處無期徒
刑者，得併科新臺幣1千萬元以下罰金。
製造、運輸、販賣第二級毒品者，處無期徒刑或7年以上有期徒
刑，得併科新臺幣7百萬元以下罰金。
毒品危害防制條例第10條第1項：
施用第一級毒品者，處6月以上5年以下有期徒刑。
附表一：（交易物品為第一級毒品海洛因）
┌─┬─────┬─┬──────┬─────────┬───┬───┬──────┐
│編│ 交易時間 │交│  交易地點  │    交易方式      │交易次│每次交│販賣毒品所得│
│號│ （民國） │易│            │                  │  數  │易金額│金額（新臺幣│
│  │          │對│            │                  │      │（新臺│）（均以最有│
│  │          │象│            │                  │      │幣）  │利於被告之金│
│  │          │  │            │                  │      │      │額計算）    │
├─┼─────┼─┼──────┼─────────┼───┼───┼──────┤
│(一)│95年2月間 │高│宜蘭縣礁溪鄉│高建文係以市內電話│6次   │每次  │6千元       │
│  │起至95年6 │建│老虎城遊樂場│0000000號撥打09265│      │1千元 │            │
│  │月30日止  │文│、喜互惠、凱│01259號及000000000│      │      │            │
│  │          │  │悅飯店、統一│1號行動電話與被告 │      │      │            │
│  │          │  │超商        │戊○○聯絡購毒事宜│      │      │            │
│  │          │  │            │後，在左揭地點完成│      │      │            │
│  │          │  │            │交易。            │      │      │            │
├─┼─────┼─┼──────┼─────────┼───┼───┼──────┤
│(二)│95年5月間 │林│宜蘭縣礁溪鄉│林恆毅以0000000000│5次   │每次  │5千元       │
│  │          │恆│統一超商、香│號行動電話撥打0938│      │1千元 │            │
│  │          │毅│檳旅社      │134431號及00000000│      │      │            │
│  │          │  │            │54號行動電話與被告│      │      │            │
│  │          │  │            │丁○○、戊○○、藍│      │      │            │
│  │          │  │            │欣儀聯絡購毒事宜後│      │      │            │
│  │          │  │            │，在左揭地點完成交│      │      │            │
│  │          │  │            │易。              │      │      │            │
├─┼─────┼─┼──────┼─────────┼───┼───┼──────┤
│(三)│95年5月間 │游│宜蘭縣礁溪鄉│游俊明以0000000000│1次   │1千元 │1千元       │
│  │某日      │俊│某處        │號行動電話撥打0928│      │      │            │
│  │          │明│            │134431號行動電話與│      │      │            │
│  │          │  │            │被告戊○○聯絡購毒│      │      │            │
│  │          │  │            │事宜後，在左揭地點│      │      │            │
│  │          │  │            │完成交易。        │      │      │            │
├─┼─────┼─┼──────┼─────────┼───┼───┼──────┤
│(四)│95年1月起 │朱│宜蘭縣礁溪鄉│朱晁毅係撥打093813│2次   │每次  │2千元       │
│  │至3月31日 │晁│凱悅大樓附近│4431號行動電話擬與│      │1千元 │            │
│  │止        │毅│、礁溪國中、│被告丁○○聯絡購買│      │      │            │
│  │          │  │二龍橋附近  │毒品，在左揭地點交│      │      │            │
│  │          │  │            │易，惟僅完成其中2 │      │      │            │
│  │          │  │            │次交易。          │      │      │            │
├─┼─────┼─┼──────┼─────────┼───┼───┼──────┤
│(五)│95年11月28│林│宜蘭縣宜蘭市│林正男撥打未扣案09│4次   │每次  │4千元       │
│  │日、11月底│正│電動玩具店、│00000000、00000000│      │1千元 │            │
│  │某日、12月│男│慈安路農民超│35號行動電話與被告│      │      │            │
│  │3日、5日  │  │市、宜蘭大學│戊○○、丁○○聯絡│      │      │            │
│  │          │  │、復興國小  │購毒事宜後，在左揭│      │      │            │
│  │          │  │            │地點完成交易。    │      │      │            │
├─┼─────┼─┼──────┼─────────┼───┼───┼──────┤
│(六)│95年4月間 │陳│宜蘭縣某處  │證人陳偉棋以095582│2次   │每次  │2千元       │
│  │          │偉│            │2499號行動電話撥打│      │1千元 │            │
│  │          │棋│            │0000000000號行動電│      │      │            │
│  │          │  │            │話與被告遊軍偉聯絡│      │      │            │
│  │          │  │            │購毒事宜後，在左揭│      │      │            │
│  │          │  │            │地點完成交易。    │      │      │            │
├─┼─────┼─┼──────┼─────────┼───┼───┼──────┤
│(七)│95年6月16 │林│宜蘭縣礁溪鄉│林明志以公用電話撥│1次   │2千元 │2千元       │
│  │日        │明│白石腳統一超│打0000000000號行動│      │      │            │
│  │          │志│商          │電話與與被告遊軍偉│      │      │            │
│  │          │  │            │聯絡購毒事宜後，在│      │      │            │
│  │          │  │            │左揭地點完成交易。│      │      │            │
├─┼─────┼─┼──────┼─────────┼───┼───┼──────┤
│(八)│95年5月起 │簡│宜蘭縣礁溪鄉│簡福宜以0000000000│2次   │每次  │2千元       │
│  │          │福│老虎城遊樂場│號行動電話撥打0938│      │1千元 │            │
│  │          │宜│            │134431號行動電話與│      │      │            │
│  │          │  │            │被告戊○○聯絡購毒│      │      │            │
│  │          │  │            │事宜後，在左揭地點│      │      │            │
│  │          │  │            │完成交易。        │      │      │            │
├─┼─────┼─┼──────┼─────────┼───┼───┼──────┤
│(九)│95年6月起 │黃│宜蘭縣礁溪鄉│黃幸得撥打00000000│3次   │每次  │3千元       │
│  │          │幸│老虎城遊藝場│59號行動電話與被告│      │1千元 │            │
│  │          │得│            │戊○○聯絡購毒事宜│      │      │            │
│  │          │  │            │後，在左揭地點完成│      │      │            │
│  │          │  │            │交易。            │      │      │            │
└─┴─────┴─┴──────┴─────────┴───┴───┴──────┘
附表二：（交易物品為第一級毒品海洛因）
┌─┬─────┬─┬──────┬─────────┬───┬───┬──────┐
│編│ 交易時間 │交│  交易地點  │    交易方式      │交易次│每次交│販賣毒品所得│
│號│ （民國） │易│            │                  │  數  │易金額│金額（新臺幣│
│  │          │對│            │                  │      │（新臺│）（均以最有│
│  │          │象│            │                  │      │幣）  │利於被告之金│
│  │          │  │            │                  │      │      │額計算）    │
├─┼─────┼─┼──────┼─────────┼───┼───┼──────┤
│(一)│95年12月間│游│宜蘭縣宜蘭市│游文村以0000000000│4次   │每次  │2千元       │
│  │起至96年4 │文│宜蘭酒廠大門│號行動電話與被告陳│      │500元 │            │
│  │月間止    │村│、礁溪鄉滿福│建維及辛○○、林泊│      │      │            │
│  │          │  │樓後面、礁溪│良等人聯絡購毒事宜│      │      │            │
│  │          │  │國中後方停車│後，在左揭地點完成│      │      │            │
│  │          │  │場          │交易。            │      │      │            │
├─┼─────┼─┼──────┼─────────┼───┼───┼──────┤
│(二)│96年4月   │黃│宜蘭縣礁溪鄉│黃冠騰以0000000000│1次   │交易未│無          │
│  │          │冠│郵局前的學校│號行動電話撥打被告│      │成功  │            │
│  │          │騰│門口        │丁○○交予甲○○使│      │      │            │
│  │          │  │            │用之0000000000號行│      │      │            │
│  │          │  │            │動電話與甲○○聯絡│      │      │            │
│  │          │  │            │購毒事宜後，約定在│      │      │            │
│  │          │  │            │左揭地點交易。    │      │      │            │
├─┼─────┼─┼──────┼─────────┼───┼───┼──────┤
│(三)│95年10月間│謝│宜蘭縣礁溪鄉│謝世正以行動電話與│2次   │每次1 │海洛因      │
│  │起至96年4 │世│礁溪國中後門│被告丁○○、乙○○│      │千元  │            │
│  │月間止    │正│            │聯絡購毒事宜後，由│      │      │            │
│  │          │  │            │丙○○至左揭地點與│      │      │            │
│  │          │  │            │謝世正完成交易。  │      │      │            │
├─┼─────┼─┼──────┼─────────┼───┼───┼──────┤
│(四)│96年4月間 │蔡│宜蘭縣礁溪鄉│蔡文煌以0000000000│5次   │1千元 │5千元       │
│  │          │文│某處        │號行動電話與被告江│      │      │            │
│  │          │煌│            │慧卿聯絡購毒事宜後│      │      │            │
│  │          │  │            │，由辛○○、丙○○│      │      │            │
│  │          │  │            │、甲○○至左揭地點│      │      │            │
│  │          │  │            │與蔡文煌完成交易。│      │      │            │
├─┼─────┼─┼──────┼─────────┼───┼───┼──────┤
│(五)│94年7月至8│林│宜蘭縣礁溪鄉│證人林文志以行動電│5次   │每次  │5千元       │
│  │月間      │文│老虎城遊藝場│話與被告丁○○聯絡│      │1千元 │            │
│  │          │志│            │購毒事宜後，在左揭│      │      │            │
│  │          │  │            │地點完成交易。    │      │      │            │
└─┴─────┴─┴──────┴─────────┴───┴───┴──────┘
附表三：（交易物品為第二級毒品安非他命）
┌─┬─────┬─┬──────┬─────────┬───┬───┬──────┐
│編│ 交易時間 │交│  交易地點  │    交易方式      │交易次│每次交│販賣毒品所得│
│號│ （民國） │易│            │                  │  數  │易金額│金額（新臺幣│
│  │          │對│            │                  │      │（新臺│）（均以最有│
│  │          │象│            │                  │      │幣）  │利於被告之金│
│  │          │  │            │                  │      │      │額計算）    │
├─┼─────┼─┼──────┼─────────┼───┼───┼──────┤
│(一)│94年7月至8│林│宜蘭縣礁溪鄉│證人林文志以行動電│5次   │1千元 │5千元       │
│  │月間      │文│老虎城遊藝場│話與被告丁○○聯絡│      │      │            │
│  │          │志│            │購買第二級毒品安非│      │      │            │
│  │          │  │            │他命事宜後，在左揭│      │      │            │
│  │          │  │            │地點完成交易。    │      │      │            │
└─┴─────┴─┴──────┴─────────┴───┴───┴──────┘
附表四：
┌──┬──────────┬────────┬───┐
│編號│物品名稱            │數量            │所有人│
├──┼──────────┼────────┼───┤
│(一)  │第一級毒品海洛因    │21包（總淨重3.38│丁○○│
│    │                    │公克）          │      │
├──┼──────────┼────────┼───┤
│(二)  │第二級毒品安非他命  │1包（驗餘淨重0.2│丁○○│
│    │                    │020公克）       │      │
├──┼──────────┼────────┼───┤
│(三)  │提撥器              │5支             │丁○○│
├──┼──────────┼────────┼───┤
│(四)  │吸管（起訴書載為吸食│1支             │丁○○│
│    │器）                │                │      │
├──┼──────────┼────────┼───┤
│(五)  │分裝袋              │2包（起訴書誤繕 │丁○○│
│    │                    │為1包）         │      │
├──┼──────────┼────────┼───┤
│(六)  │封口器              │1台             │丁○○│
├──┼──────────┼────────┼───┤
│(七)  │帳單                │4紙             │丙○○│
│    │                    │                │、簡聯│
│    │                    │                │芳等共│
│    │                    │                │犯    │
├──┼──────────┼────────┼───┤
│(八)  │帳冊                │3本             │乙○○│
├──┼──────────┼────────┼───┤
│(九)  │行動電話（各含門號09│2具             │丁○○│
│    │00000000號、00000000│                │      │
│    │46號SIM卡1枚）      │                │      │
├──┼──────────┼────────┼───┤
│(十)  │行動電話（含00000000│1具             │乙○○│
│    │42號SIM卡1枚）      │                │      │
├──┼──────────┼────────┼───┤
│(十一)  │行動電話（各含門號09│2具             │乙○○│
│    │00000000號、00000000│                │      │
│    │54號SIM卡1枚）      │                │      │
├──┼──────────┼────────┼───┤
│(十二)  │殘渣袋              │3只             │丁○○│
├──┼──────────┼────────┼───┤
│(十三)  │房屋租賃契約書      │1本             │乙○○│
└──┴──────────┴────────┴───┘
附表五：
┌──┬──────────┬────────┬───┐
│編號│物品名稱            │數量            │所有人│
├──┼──────────┼────────┼───┤
│(一)  │第一級毒品海洛因    │17包（總淨重13.9│壬○○│
│    │                    │7公克）         │      │
├──┼──────────┼────────┼───┤
│(二)  │第二級毒品安非他命  │9包（驗餘總淨重1│壬○○│
│    │                    │2.2864公克）    │      │
├──┼──────────┼────────┼───┤
│(三)  │第二級毒品大麻      │2包（總淨重0.64 │壬○○│
│    │                    │公克）          │      │
├──┼──────────┼────────┼───┤
│(四)  │注射針筒            │3支             │壬○○│
└──┴──────────┴────────┴───┘
附表六：（交易物品為第二級毒品安非他命）
┌──┬─┬──┬──────┬────┬─────────┐
│交易│交│次數│交易地點    │交易金額│交易方式          │
│時間│易│    │            │（新臺幣│                  │
│    │對│    │            │）      │                  │
│    │象│    │            │        │                  │
├──┼─┼──┼──────┼────┼─────────┤
│民國│黃│3次 │宜蘭縣礁溪鄉│        │庚○○以0000000000│
│96年│志│    │仁愛路156巷 │        │號行動電話與丙○○│
│4月 │強│    │前          │        │（應訊時冒名為林宏│
│間  │  │    │            │        │哲）0000000000號行│
│    │  │    │            │        │動電話聯絡。      │
└──┴─┴──┴──────┴────┴─────────┘


司法院資訊處製作；財團法人民間司法改革基金會備份。
